臺灣高等法院臺中分院刑事裁定
111年度抗字第587號
抗  告  人
即  被  告  王笠羽



選任辯護人  謝文明律師  
上列抗告人因殺人未遂等案件，不服臺灣南投地方法院中華民國
111年6月9日延長羈押之裁定（111年度訴字第68號、111年度聲
字第246號），提起抗告，本院裁定如下：
    主  文
抗告駁回。
    理  由
一、抗告意旨略以：本件抗告人即被告王笠羽（下稱抗告人）所
    犯雖屬最輕本刑為有期徒刑5年以上重罪，惟是否構成殺人
    未遂仍有疑問，且抗告人對其他犯行部分均已認罪，積極與
    被害人和解，犯後態度良好，應無逃亡可能性，本件實難認
    有羈押之必要；又抗告人羈押長達4月之久，已潛心反省並
    積極想要彌補被害人，另抗告人因高齡之祖母有洗腎之狀況
    ，需要抗告人回家照顧，且抗告人前未有前科記錄，亦有固
    定住所，本件即無存在抗告人高度逃亡之可能性，可以其他
    具保、責付或限制住居等方式替代羈押，為此懇請法院撤銷
    原裁定云云。
二、按刑事被告經訊問後，認有法定羈押原因，於必要時得羈押
    之，所謂必要與否或執行羈押後，有無繼續之必要，仍許法
    院斟酌訴訟進行程度及其他一切情事而為認定，除有刑事訴
    訟法第114 條各款所列情形之一不得駁回者外，准許與否，
    該管法院有自由裁量之權（最高法院91年度台抗字第456 號
    裁定意旨參照）。是羈押被告之目的，其本質在於確保訴訟
    程序得以順利進行，或為確保證據之存在與真實，或為確保
    嗣後刑罰之執行，而對被告所實施剝奪其人身自由之強制處
    分。被告有無羈押之必要，法院僅須審查被告犯罪嫌疑是否
    重大，有無羈押原因，以及有無賴羈押以保全偵審或執行之
    必要，由法院就具體個案情節予以斟酌決定，如就客觀情事
    觀察，法院許可羈押之裁定或延長羈押之裁定，在目的與手
    段間之衡量並無明顯違反比例原則情形，即無違法或不當可
    言。
三、經查：
  ㈠本件抗告人因犯殺人未遂等案件，前經原審訊問後，因認其
    坦承部分犯行，依扣案證物、告訴人李金城、游豐禧、陳冠
    銘及證人陳正倫等證述、南投縣政府警察局埔里分局扣押筆
    錄、扣押物品目錄表、員警密錄器影像照片及其譯文、當事
    人酒精測定紀錄表、相關報案紀錄、刑案照片、超商及路口
    監視器畫面翻拍照片、埔里醫療財團法人埔里基督教醫院診
    斷證明書、中國醫藥大學附設醫院診斷證明書、國防醫學院
    三軍總醫院函及門診病歷等卷證資料，認被告涉犯刑法第13
    5條第1項之對於公務員依法執行職務時當場施強暴脅迫罪、
    修正前刑法第140條之侮辱公務員罪、刑法第271條第2項、
    第1項之殺人未遂罪、同法第309條公然侮辱罪、同法第305
    條恐嚇危害安全罪、同法第354條毀損罪、同法第277條第1
    項傷害罪、同法第278條第1項、第3項重傷既未遂罪嫌疑重
    大。又抗告人所涉殺人未遂、重傷既未遂罪，為最輕本刑5
    年以上有期徒刑之重罪，基於趨吉避凶、脫免刑責、不甘受
    罰之基本人性，可預期之重刑亦常伴隨著高度逃亡可能性，
    復參以抗告人於員警到場依法逮捕時，與員警拉扯致其受傷
    且辱罵員警之情，有前揭證據資料可佐，益徵其有可能逃避
    日後之審判與執行之高度可能性，足認有相當之理由有逃亡
    之虞，有羈押之原因，另審以被告隨身攜帶扣案之開山刀、
    鋁棒等物，並持鋁棒向素未謀面之被害人李金城敲打，亦有
    相關扣案物品、照片及監視器畫面在卷，有事實足認抗告人
    有反覆實施同一犯罪之虞，審酌本案尚未進行審理、調查證
    據程序，且抗告人所為係暴力性犯罪，對社會秩序有重大妨
    害，非予羈押顯難進行審判、執行，有羈押之必要，依刑事
    訴訟法第101條第1項第1、3款、第101條之1第1項第2款、第
    4款規定，裁定自110年12月24日起至111年2月23日羈押2月
    並禁止接見、通信，並自111年2月24日至3月15日、同年3年
    16日（原審接押，並解除禁止接見、通信）起至6月15日、
    同年6月16日起至8月15日，分別予以延長羈押，業經本院核
    閱卷內所附原審之電子卷宗無訛，並有上開延長羈押裁定附
    卷可參。
  ㈡查抗告人就本案所涉犯行部分坦承，並有前揭被害人、證人
    證述及相關證據資料在卷可佐，足徵抗告人涉犯刑法第135
    條第1項之對於公務員依法執行職務時當場施強暴脅迫罪、
    修正前刑法第140條之侮辱公務員罪、刑法第271條第2項、
    第1項之殺人未遂罪、同法第309條公然侮辱罪、同法第305
    條恐嚇危害安全罪、同法第354條毀損罪、同法第277條第1
    項傷害罪、同法第278條第1項、第3項重傷既未遂等罪之嫌
    疑確屬重大。經核抗告人雖無前科紀錄，惟抗告人僅因酒醉
    狀態，即對素不相識之被害人李金城以鋁棒毆打至其昏迷，
    造成眼睛嚴重受傷（右眼球破裂），迄今仍未恢復視力，此
    有中國醫藥大學附設醫院診斷證明書、被害人之子李憲民警
    詢筆錄在卷可參（警卷第31頁、偵卷第63至64頁），於被害
    人李金城倒地昏迷之際，另行起意續為追打被害人之同事游
    豐禧、進入超商破壞店內設施，更辱罵、傷害到場執行公務
    之員警，足徵抗告人守法意識薄弱，且漠視他人生命、身體
    法益，其暴行擾亂社會秩序程度不可謂不大。經本院審酌抗
    告人所涉之犯罪情節及所生之損害，應認其在現階段訴訟程
    序中，尚無羈押以外之其他方法可資取代，仍有羈押之必要
    ，原審據此審酌抗告人當場反抗逮捕、且重罪常伴有逃亡高
    度可能，基於趨吉避凶、脫免刑責、不甘受罰之基本人性，
    認有相當理由認為其逃避司法追緝之行為而有逃亡之可能性
    ，且依當場扣得抗告人隨身攜帶之鋁棒、開山刀等情，依一
    般社會經驗觀之，堪認抗告人有隨時、隨意發動暴力犯行之
    可能性，即有事實足認抗告人有反覆實施同一犯罪之虞，認
    抗告人仍有羈押之原因及必要，合於刑事訴訟法第101條第1
    項第1款、第3款及第101條之1第1項第2款、第4款等規定，
    進以裁定延長羈押，要無違法或不當。是抗告意旨徒以抗告
    人無前科記錄、積極與被害人和解及家庭因素而無逃亡可能
    性為由，仍難令本院形成抗告人有免於逃亡可能性及無反覆
    實施同一犯罪之心證，應認其仍有逃亡之虞，且該羈押之必
    要性尚無從以具保或限制住居等手段替代。是抗告意旨仍執
    前詞主張其無逃亡之虞，尚無可採。
  ㈢本院審酌其犯罪情節、其所涉犯罪事實對社會侵犯之危害性
    、侵害法益客體為被害人重大生命法益及刑罰權遂行之公益
    ，與抗告人人身自由之私益，兩相利益衡量後，認原審所為
    對抗告人之延長羈押處分乃合乎比例原則，且有羈押之必要
    性。是本件原審認抗告人仍有前揭刑事訴訟法第101條、第1
    01條之1規定之羈押原因，亦查無刑事訴訟法第114條規定不
    得駁回聲請停止羈押之法定要件，且若命其具保、責付、限
    制住居等侵害較小之手段，均不足以確保後續審判或執行程
    序之順利進行，非予羈押，國家追訴及刑罰權即有難以實現
    之危險，而有繼續羈押之原因及必要性，爰予以裁定抗告人
    自111年6月16日起延長羈押2月，經核對其所為延長羈押之
    裁定尚屬適當、必要，於法並無不合。抗告意旨，為無理由
    ，應予駁回。
四、據上論斷，應依刑事訴訟法第412條，裁定如主文。
中    華    民    國    111    年    7    月    4     日
            刑事第十庭  審判長法  官  陳  宏  卿 
                              法  官  林  美  玲
                              法  官  楊  文  廣
以上正本證明與原本無異。
不得再抗告。
                              書記官  翁  淑  婷
　　　　　　　　　　　　　　　
中　　華　　民　　國　　111 　年　　7 　　月　　4 　　日